臺灣高雄地方法院刑事判決　　　　　　　　　　　　九十一年度訴字第三二三號
　　公　訴　人　臺灣高雄地方法院檢察署檢察官
　　被　　　告　甲○○
右列被告因違反毒品危害防制條例案件，經檢察官提起公訴（九十年度偵字第一六二
二號、九十一年度毒偵字第二四八二號），本院判決如左：
    主  文
甲○○連續施用第一級毒品，處有期徒刑壹年，扣案之海洛因壹小包（淨重零點貳貳
公克，包裝重零點貳參公克）、玻璃球壹個沒收銷燬之；又連續施用第二級毒品，處
有期徒刑陸月，扣案之海洛因壹小包（淨重零點貳伍公克，包裝重零點參公克）、安
非他命參包（合計驗後毛重參拾伍點伍公克）、玻璃球壹個、吸管分裝杓貳支，沒收
銷燬之。應執行有期徒刑壹年肆月，扣案之海洛因壹小包（淨重零點貳貳公克，包裝
重零點貳參公克）、海洛因壹小包（淨重零點貳伍公克，包裝重零點參公克）、安非
他命參包（合計驗後毛重參拾伍點伍公克）、玻璃球貳個、吸管分裝杓貳支，均沒收
銷燬之。
    事  實
一、甲○○前於民國八十九年間因施用毒品案件，經本院以八十九年度毒聲字第六七
    一０號裁定送觀察勒戒後，因無施用傾向，由台灣高雄地方法院檢察署檢察官於
    八十九年九月六日以八十九年度偵字第五八三九號為不起訴處分確定。詎其於前
    開不起訴處分後五年內，復基於施用第一級毒品海洛因、第二級毒品安非他命之
    概括犯意，自八十九年九月間某日起至九十年四月二日止，連續在高雄市○○區
    ○○路九十一巷二十二號住處施用第一、二級毒品，先為警於九十年四月二日，
    在高雄市○○區○○街一一五號前查獲，並扣得第一級毒品海洛因一包（淨重０
    ．二二公克，包裝重０．二三公克）及專供其所有供施用毒品之玻璃球一個，經
    依台灣高雄地方法院九十年度毒聲字第二一一八號裁定送觀察、勒戒後，認有繼
    續施用毒品之傾向，再經台灣高雄地方法院裁定令入戒治處所施以強制戒治一年
    ，並於九十年十月二十五日裁定停止戒治付保護管束；惟甲○○始終無法戒除毒
    癮，仍承前之概括犯意，自九十年十二月某日起至九十一年五月二十五日止（保
    護管束期間內），連續在高雄市前鎮區○○○路二○六號四樓之二屋內等處，施
    用第一級毒品海洛因及第二級毒品安非他命。嗣為警於九十一年五月二十七日下
    午五時三十分許，在高雄市前金區○○○路一六○號八樓金皇后旅館八一五號房
    門口為警查獲，扣得海洛因一包（淨重０．二五公克，包裝重０．三公克），並
    循線在右述飯店房間內扣得安非他命三包（合計驗前毛重共三十五．六公克，合
    計驗後毛重三十五．五公克）、專供其施用毒品之用之玻璃球一個、吸管分裝勺
    二支。
二、案經高雄市政府警察局三民第二分局及高雄港務警察局、高雄市政府警察局鼓山
    分局移請台灣高雄地方法院檢察署檢察官偵查起訴。
    理  由
一、訊據被告甲○○坦承：其自八十九年九月間某日起至九十一年五月二十五日止，
    除戒治期間外，都有一直在施用第一級毒品海洛因、第二級毒品安非他命，而其
    在九十年四月三日先經裁定送觀察勒戒，並於九十年五月十一日經裁定送強制戒
    治，至九十年十一月十九日裁定停止戒治而出戒治所這段期間，都無法戒掉施用
    毒品之惡習，又其施用安非他命之方式是用玻璃球，施用海洛因是用捲煙方式等
    語不諱。復有，被告於九十年四月二日經警查獲時所採集之尿液（：代號三八六
    號），經送高雄市政府衛生局以免疫學分析法、ＴＯＸＩ－ＬＡＢ方法檢驗，均
    呈現有甲基安非他命、嗎啡之陽性反應，有高雄市政府衛生局九十年四月六日之
    煙毒尿液檢驗成績書一紙在卷可稽；被告於九十一年五月二十七日經警查獲時所
    採集之尿液（代號為：Ｈ二四二號），經至高雄市立凱旋醫院，以免疫學分析法
    、ＧＣ／ＭＳ分析法（氣象層析質譜儀法檢驗結果），均呈現有甲基安非他命、
    嗎啡之陽性反應，有高雄市立凱旋醫院九十一年六月十四日「高市凱醫檢字第０
    ０五０三號」煙毒尿液檢驗成績書一紙，在卷可佐。此外，被告於九十年四月二
    日經警扣案之(1)白粉一小包（淨重０．二二公克，包裝重０．二三公克）經送驗
    後，確實含有第一級毒品海洛因之成分、(2)扣案之玻璃球一個經送驗後，確實有
    甲基安非他命殘留之陽性反應；被告於九十一年五月二十七日經警扣案之(1)白粉
    一小包（淨重０．二五公克，包裝重０．三公克）經送驗後，確實含有第一級毒
    品海洛因之成分、(2)扣案之晶體狀物品三包（合計驗前毛重共三十五．六公克，
    合計驗後毛重三十五．五公克）經送驗後，確實呈現甲基安非他命之陽性反應、
    (3)扣案之玻璃球一個經送驗後，確實有甲基安非他命殘留之陽性反應、(4)扣案之
    吸管分裝勺二支經送驗後，確實有海洛因殘留之陽性反應，分別有法務部調查局
    鑑定通知書二紙、高雄醫學院附設中和紀念醫院檢驗報告一份附卷可按，是足認
    被告之自白與事實相符，應堪信為真實。另查被告甲○○前於八十九年間因施用
    毒品案件，經本院以八十九年度毒聲字第六七一０號裁定送觀察勒戒後，因無施
    用傾向，由台灣高雄地方法院檢察署檢察官於八十九年九月六日以八十九年度偵
    字第五八三九號為不起訴處分確定，嗣因二犯本案施用毒品案件，經本院以九十
    年度毒聲字第二一一八號裁定送觀察、勒戒後，認有繼續施用毒品之傾向，再經
    本院以九十年度毒聲字第二七三０號裁定令入戒治處所施以強制戒治一年，並於
    九十年十月二十五日經本院以九十年度毒聲字第六四九三號裁定停止戒治付保護
    管束，被告復於保護管束期間內施用毒品，經本院於九十一年一月二十二日以九
    十一年度毒聲字第三０三號撤銷停止戒治，令入戒治處所施以強制戒治，而被告
    未到案執行，嗣經警於九十一年五月二十七日查獲等事實，有台灣高雄地方法院
    檢察署刑案資料查註紀錄表、台灣高等法院被告全國前案紀錄表、法務部在監在
    押資料表在卷可考，是本案被告連續二犯施用第一級毒品、第二級毒品之犯罪事
    實明確，其犯行堪予認定，應予依法論科。
二、核被告甲○○所為，其施用第一級毒品之行為，係犯毒品危害防制條例第十條第
    一項之施用第一級毒品罪；其施用第二級毒品之行為，係犯同條第二項之施用第
    二級毒品罪。其持有第一級、第二級毒品之低度行為，各為施用之高度行為所吸
    收，均不另論罪。被告先後多次施用第一級毒品、施用第二級毒品之行為，時間
    緊接，犯罪構成要件相同，顯係分別出於概括之犯意為之，均為連續犯，爰依刑
    法第五十六條之規定分別以一罪論，並加重其刑。又被告所犯上開二罪，其犯意
    各別，構成要件不同，應予分論併罰。審酌被告前因施用毒品案件經觀察勒戒，
    戒治後為不起訴處分，仍不知悔改，復於前開不起訴處分後五年內，再犯本案，
    足見其意志力不堅，以及其犯罪後坦承犯行，犯罪後態度尚稱良好及其他一切情
    狀，就施用第一級毒品部分量處有期徒刑一年，就施用第二級毒品部分量處有期
    徒刑六月，定其應執行有期徒刑為一年四月。又被告於九十年四月二日經警扣案
    之(1)海洛因一小包（淨重０．二二公克，包裝重０．二三公克）、(2)扣案之玻璃
    球一個；被告於九十一年五月二十七日經警扣案之(1)海洛因一小包（淨重０．二
    五公克，包裝重０．三公克）、(2)扣案之安非他命三包（合計驗前毛重共三十五
    ．六公克，合計驗後毛重三十五．五公克）、(3)扣案之玻璃球一個、(4)扣案之吸
    管分裝勺二支，均屬毒品或供被告施用毒品所用之物，均應依毒品危害防制條例
    第十八條第一項前段之規定，不論屬於犯人與否，均應宣告沒收銷燬之，附此敘
    明。
據上論斷，應依刑事訴訟法第二百九十九條第一項前段，毒品危害防制條例第十條第
一項、第二項、第十八條第一項，刑法第十一條前段、第五十六條、第五十一條第五
款、第九款，判決如主文。
本案經檢察官林敏惠到庭執行職務。
中      華      民      國    九十一    年     十二     月     十八     日
                                    臺灣高雄地方法院刑事第二庭
                                      審判長法  官  陳  明  富
                                            法  官  陳  業  鑫
                                            法  官  吳  志  豪
右正本證明與原本無異。
如不服本判決，應於判決送達後十日內，向本院提出上訴狀。
          書記官  邱  秋  珍
中      華      民      國    九十一    年     十二     月     十九     日
毒品危害防制條例第十條
施用第一級毒品者，處六月以上五年以下有期徒刑。
施用第二級毒品者，處三年以下有期徒刑。
